【裁判字號】    89,易,993
【裁判日期】    891031
【裁判案由】    毀損等
【裁判全文】
臺灣屏東地方法院刑事判決                          八十九年度易字第九九三號
    公  訴  人  臺灣屏東地方法院檢察署檢察官
    被      告  己○○
                戊○○
                丁○○
右列被告因毀損等案件，經檢察官提起公訴（八十八年度偵字第七五三八號），本院
判決如左：
    主  文
己○○被訴恐嚇危害安全部分無罪，其餘被訴部分公訴不受理。
戊○○、丁○○被訴部分均公訴不受理。
    理  由
壹、無罪部分：
一、公訴意旨略以：被告己○○為屏東縣鹽埔鄉洛陽村村長，因不滿告訴人丙○○為
    開設釣魚池而僱用之砂石車壓毀洛陽村內之道路，於民國八十八年十月三日十九
    時許，率村民數人，前往屏東縣鹽埔鄉○○村○○路告訴人所經營之黃金海釣場
    理論，惟因告訴人不在，被告乃基於毀損之犯意，以手將櫃窗戶玻璃敲破二面
    （毀損部分業據告訴人撤回告訴），並以「我甘願村長不要做，也要等到丙○○
    回來，議員也會打死人，你知道嗎」等語，恐嚇在場之丙○○妻甲○○○、女兒
    乙○○，致告訴人甲○○○、乙○○心生畏懼，因認被告涉有刑法第三百零五條
    之恐嚇危害安全罪嫌。
二、按犯罪事實應依證據認定之，無證據不得推定其犯罪事實，又不能證明被告犯罪
    者，應諭知無罪之判決，刑事訴訟法第一百五十四條、第三百零一條第一項分別
    定有明文。再認定不利於被告之事實，須依積極證據，苟積極證據不足為不利於
    被告之認定時，即應為有利於被告之認定，更不必有何有利之證據，此有最高法
    院三十年上字第八一六號判例足資參照，核先敘明。
三、訊據被告己○○堅詞否認涉有恐嚇危害安全犯行，辯稱：「恐嚇之語是村民講的
    ，不是我講的」等語。經查，被告確無於八十八年十月三日十九時許，在告訴人
    丙○○位於屏東縣鹽埔鄉○○村○○路所經營之黃金海釣場所，對告訴人甲○○○、乙○○等人出言恐嚇之事實，業據告訴人甲○○○於警訊中（詳警卷第二頁
    背面）及本院審理時（詳本院卷第二十六頁背面、第四十四頁）供述：「議員也
    會打死人等語係那些村民講的」等語明確，本院衡以被告與村民同至告訴人上開
    黃金海釣場，因告訴人僱用之砂石車壓毀洛陽村內之道路事宜理論時，村民容有
    過當之言論，仍僅係村民之個人行為，尚非被告身為村長之身分所得控制，即與
    被告無關，告訴人既明知被告並無出言恐嚇之事實，自無強加被告以恐嚇罪責之
    餘地。此外，復查無積極證據足資證明被告確有公訴人所指之恐嚇危害安全犯行
    ，揆諸前揭法條規定與最高法院判例意旨，爰為被告無罪判決之諭知。
貳、公訴不受理部分：
一、公訴意旨略以：
  (一)被告己○○為屏東縣鹽埔鄉洛陽村村長，因不滿告訴人丙○○為開設釣魚池而僱
    用之砂石車壓毀洛陽村內之道路，乃於八十八年十月三日十九時許，率村民數人
    ，前往屏東縣鹽埔鄉○○村○○路丙○○經營之黃金海釣場理論，惟因告訴人丙○○不在，被告己○○竟憤而基於毀損之犯意，以手將櫃窗戶玻璃敲破二面，
    因認被告己○○犯有刑法第三百五十四條之毀損罪。
  (二)被告丁○○經告訴人乙○○告知上情後，乃於同日二十時許，夥同五至六名不詳
    姓名之人，共同基於傷害之犯意，前往屏東縣鹽埔鄉○○村○○路十七號前，分
    持球棒毆打己○○，致己○○受有左下腹皮下出血二十公分、背部皮下出血十公
    分、右大腿皮下出血二十公分、右膝裂傷、擦傷三公分、右腿外踝部皮下出血十
    公分、右小腿後部皮下出血十公分、左大腿皮下出血、左大腿後部皮下出血十公
    分、左上臂後部皮下出血十公分、左手背部擦傷二公分等傷害，因認被告丁○○
    犯有刑法第二百七十七條第一之傷害罪。
  (三)被告戊○○為己○○之堂弟，得悉己○○被打，即於同日二十時四十分許，持十
    字鎬一把，並率具有共同犯意之姓名不詳之村民數人，前往丙○○經營之海釣場
    ，被告戊○○明知乙○○人在櫃內，竟仍基於傷害及毀損犯意，持十字鎬將海
    釣場內之櫃玻璃打破，乙○○因走避不及致左前臂遭破碎之玻璃所傷而瘀血，
    除此之外，被告戊○○又繼續與村民共同將海釣場內之大型冷藏櫃玻璃、電視機
    螢幕一台、電動玩具螢幕二台、錄影機一台、監視器二台、音響一組、海釣場鐵
    皮屋頂、水塔等物，予以損壞，始罷手離去，因認被告戊○○犯有刑法第第二百
    七十七條第一之傷害罪、同法第三百五十四條之毀損罪。
二、按告訴乃論之罪，告訴人於第一審辯論終結前，得撤回其告訴；又告訴經撤回者
    ，法院應諭知不受理之判決，刑事訴訟法第二百三十八條第一項，及第三百零三
    條第三款定有明文。
三、本件被告己○○等三人因毀損等案件，經檢察官提起公訴，認被告己○○犯有刑
    法第三百五十四條之毀損罪，被告丁○○犯有刑法第二百七十七條第一之傷害罪
    ，被告戊○○犯有刑法第第二百七十七條第一之傷害罪、同法第三百五十四條之
    毀損罪，依同法第二百八十七條前段、第三百五十七條之規定，須告訴乃論。茲
    據告訴人己○○、丙○○、甲○○○、乙○○於本院審理中，聲請撤回其告訴，
    揆諸前開說明，爰為諭知不受理之判決。
據上論斷，應依刑事訴訟法第三百零一條第一項、三百零三條第三款，判決如主文。
本案經檢察官陳新君到庭執行職務。
中      華      民      國      八十九      年    十    月    三十一    日
                                      臺灣屏東地方法院刑事第二庭
                                          法  官  柯盛益
右正本證明與原本無異。
對於本判決如有不服應於收受送達後十日內向本院提出上訴書狀上訴於台灣高等法院
高雄分院並按他造當事人之人數附具繕本。
                                          書記官  張福山
中      華      民      國      八十九      年    十    月    三十一    日


司法院資訊處製作；財團法人民間司法改革基金會備份。
